臺灣新竹地方法院刑事判決
110年度易字第88號
公  訴  人  臺灣新竹地方檢察署檢察官
被      告  陳錫龍



上列被告因竊盜等案件，經檢察官提起公訴（109年度偵字第640
0號、第7068號、第7210號、第7852號），因被告於準備程序中
，就被訴事實為有罪之陳述，經本院告知簡式審判程序意旨，並
聽取當事人之意見後，裁定以簡式審判程序審理，判決如下：
    主      文
陳錫龍犯如附表各編號「主文、宣告刑及沒收與追徵」欄所示之
罪，各處如附表各編號「主文、宣告刑及沒收與追徵」欄所示之
刑。有期徒刑不得易科罰金部分，應執行有期徒刑壹年柒月。
    事實及理由
一、本件犯罪事實及證據，除證據欄應補充「被告陳錫龍於本院
    準備程序及簡式審判程序之自白」、「竹北分局竹北派出所
    警員109年12月29日製作之職務報告1份」（見本院卷第159
    頁、第173頁、第195頁、第201至203頁、）外，其餘引用檢
    察官起訴書之記載（如附件）。
二、論罪科刑：
（一）核被告就附表編號1所為，係犯刑法第321條第1項第1、2
      款之毀越窗戶侵入住宅竊盜罪；就附表編號2所為，則係
      犯刑法第321條第1項第2款之毀越窗戶竊盜罪；就附表編
      號3所為，係犯刑法第321條第1項第1、2款之踰越窗戶侵
      入住宅竊盜罪；就附表編號4、5所為，則均係犯刑法第32
      0條第1項之竊盜罪。被告所犯附表所示各罪，犯意各別，
      行為互殊，應予分論併罰。
（二）按假釋時，其中一罪或數罪徒刑已執行期滿，又於5年以
      內故意再犯有期徒刑以上之罪，仍成立累犯。至於執行機
      關將已執行期滿之罪之刑期與尚在執行之其餘之罪之刑期
      合併計算其假釋最低執行期間，係在分別執行（即接續執
      行）之情形下，為受刑人之利益，合併計算其假釋期間。
      惟假釋制度與累犯規定之功能、立法目的均有異，應分別
      觀察，自不能因假釋之計算方法，即推論業已執行期滿之
      徒刑，尚未執行完畢（最高法院108年度台上字第4225號
      判決意旨參照）。查被告前因懲治盜匪條例、竊盜、麻醉
      藥品管理條例等案件，經法院分別判處罪刑確定，並經法
      院裁定應執行有期徒刑12年4月，於100年7月1日縮短刑期
      假釋出監，嗣經撤銷假釋，尚餘殘刑2年10月又23日（下
      稱甲案）；又因竊盜案件，經法院分別判處有期徒刑5月
      、6月確定，並經臺灣苗栗地方法院以103年度聲字第96號
      裁定定應執行有期徒刑10月（下稱乙案）；又因竊盜案件
      ，經法院分別判決處有期徒刑1年、4月（共3罪）、10月
      、8月、3月確定，並經臺灣桃園地方法院以104年度聲字
      第2151號裁定應執行有期徒刑3年3月（下稱丙案），上開
      甲、乙、丙案經接續執行，於108年8月5日縮短刑期假釋
      出監（甲、乙案部分業於106年5月9日執行完畢，本案事
      發時仍於假釋期間內），有臺灣高等法院被告前案紀錄表
      在卷可考。依據上開判決意旨，被告於受甲、乙案之有期
      徒刑執行完畢後，5年內故意再犯本案有期徒刑以上之罪
      ，均構成累犯。本院考量被告前已有多次侵害他人財產法
      益之竊盜罪行，竟仍不能自制，再為本案犯行，足見其毫
      不重視他人對財產之所有權利，對於刑罰反應力薄弱，而
      重覆再犯同質性之本案竊盜罪，應依刑法第47條第1項規
      定加重其刑。
（三）爰審酌被告之素行，及其正值壯年，卻不思循正當途徑賺
      取錢財，毀越窗戶侵入住宅而竊盜他人所有財物，不尊重
      他人之財產權，是被告所為實值非難，兼衡被告之犯罪動
      機、情節、手段、目的、造成損害情形，犯於警偵中未全
      部坦承犯行，迄本院勘驗程序完結後方全數坦認犯行之犯
      後態度，復衡酌被告自陳為國中肄業之智識程度、未婚無
      子女、獨居、平日打零工，日薪新臺幣（下同）1,100元
      ，經濟狀況不佳，有積欠紓困貸款及民間借款30萬元之家
      庭及生活狀況等一切情狀，分別量處如附表各編號「主文
      、宣告刑及沒收與追徵」欄所示之刑，並就有期徒刑不得
      易科罰金部分，定其應執行刑，以資懲儆。
三、沒收：
　　按刑法第38條之1第1項規定：犯罪所得，屬於犯罪行為人者
    ，沒收之。但有特別規定者，依其規定；又同條第3項規定
    ：前二項之沒收，於全部或一部不能沒收或不宜執行沒收時
    ，追徵其價額。經查被告就附表各編號「主文、宣告刑及沒
    收與追徵」欄所示之犯罪所得，均未據扣案，依刑法第38條
    之1第1項前段、第3項規定均應予以沒收，並於全部或一部
    不能沒收或不宜執行沒收時，均追徵其價額。
據上論斷，應依刑事訴訟法第273條之1第1項、第299條第1項前
段、第310條之2、第454條第2項，判決如主文。
本案經檢察官葉子誠提起公訴，檢察官黃瑞盛、葉益發到庭執行
職務。
中　　華　　民　　國　　111 　年　　1 　　月　　13　　日
                  刑事第七庭     法　官  王榮賓         
以上正本證明與原本無異。                   
如不服本判決應於收受本判決後20日內向本院提出上訴書狀，上
訴書狀應敘述具體理由。上訴書狀未敘述上訴理由者，應於上訴
期間屆滿後20日內補提理由書狀於本院(均須按他造當事人之人
數附繕本 )「切勿逕送上級法院」。 
中　　華　　民　　國　　111 　年　　1 　　月　　13　　日
                                 書記官　曾柏方         
附表：
編號 犯罪事實 主文、宣告刑及沒收與追徵 1 如起訴書犯罪事實欄一（一） 陳錫龍犯毀越窗戶侵入住宅竊盜罪，累犯，處有期徒刑捌月。未扣案之犯罪所得新臺幣柒仟元，沒收，於全部或一部不能沒收或不宜執行沒收時，追徵其價額。 2 如起訴書犯罪事實欄一（二） 陳錫龍犯毀越窗戶竊盜罪，累犯，處有期徒刑捌月。未扣案之犯罪所得新臺幣壹萬柒仟元、監視器主機壹台，均沒收，於全部或一部不能沒收或不宜執行沒收時，均追徵其價額。 3 如起訴書犯罪事實欄一（三） 陳錫龍犯踰越窗戶侵入住宅竊盜罪，累犯，處有期徒刑柒月。未扣案之犯罪所得金牌參面，均沒收，於全部或一部不能沒收或不宜執行沒收時，均追徵其價額。 4 如起訴書犯罪事實欄一（四） 陳錫龍犯竊盜罪，累犯，處有期徒刑肆月，如易科罰金，以新臺幣壹仟元折算壹日。未扣案之犯罪所得金牌柒面，均沒收，於全部或一部不能沒收或不宜執行沒收時，均追徵其價額。 5 如起訴書犯罪事實欄一（五） 陳錫龍犯竊盜罪，累犯，處拘役參拾日，如易科罰金，以新臺幣壹仟元折算壹日。未扣案之犯罪所得腳踏車壹台，沒收，於全部或一部不能沒收或不宜執行沒收時，追徵其價額。 
附件：
臺灣新竹地方檢察署檢察官起訴書
                                     109年度偵字第6400號
                                                第7068號
                                                第7210號
                                                第7852號
　　被　　　告　陳錫龍　男　55歲（民國00年0月0日生）
　　　　　　　　　　　　住新竹縣○○市○○○路0000巷00弄
                          00號
　　　　　　　　　　　　居新竹縣○○市○○路000巷0號
　　　　　　　　　　　　國民身分證統一編號：Z000000000號
上列被告因竊盜等案件，業經偵查終結，認應提起公訴，茲將犯
罪事實及證據並所犯法條分敘如下：
　　　　犯罪事實
一、陳錫龍有多次竊盜前案紀錄，最近一次經臺灣高等法院以10
    4年度上易字第203號判決判處有期徒刑1年確定，並與盜前
    案合併執行後，於民國108年8月5日縮短刑期假釋出監付保
    護管束，於109年5月5日保護管束期滿(未構成累犯)。詎陳
    錫龍仍不知悔改，意圖為自己不法之所有，為下列行為：
(一)陳錫龍先於109年3月27日下午3時許，至林素珠所居住位於
    新竹縣○○市○○○路000巷000號之私人宮廟，佯裝上香拜拜之
    信徒，實則入內察看預備行竊之現場，並與林素珠之夫交談
    後離去，旋於翌(28)日凌晨3時11許，騎乘所有車牌號碼000
    -0000號普通重型機車，前往林素珠上開住處兼私人宮廟，
    攜帶不詳工具破壞窗戶鐵條後，攀爬進入屋內，竊取林素玉
    所有放置該處之功德箱內之香油錢(即現金)，共計約新臺幣
    (下同)7,000元，得手後即騎乘上開機車離去。嗣經林素珠
    於同日上午6時許，發覺遭竊而報警處理，始循線查獲。
(二)陳錫龍於109年4月2日凌晨2時45分許，騎乘上開機車並停放
    於新竹縣○○市○○路000巷000號前路燈桿(編號07349號)處，
    徒步沿水圳堤防橫渡河水，前往范仁富所經營位於新竹縣○○
    市○○○路000號璦倈小吃店，攜帶不詳工具破壞窗戶鐵條後，
    攀爬進入店內，竊取范仁富所有放置店內櫃檯抽屜內現金12
    ,000元及金雞母內零錢5,000元及監視器主機(價值13,000元
    )等物，得手後再沿原路返回上址，並騎乘上開機車離去。
    嗣經范仁富於同日凌晨3時40分許，發覺遭竊而報警處理，
    始循線查獲。
(三)於109年4月12日晚間7時20分許，騎乘上開機車，至林進源
    所居住位於新竹縣○○市○○街000巷000弄00號臨之「鳳主山山
    淨慈寺佛母廟」，自後方未上鎖窗戶攀爬進入屋內，徒手竊
    取神像上所披掛信眾捐獻之金牌3面(重量約6錢，價值4萬元
    )，並拔除監視器電源，得手後騎乘上開重機車離去，並將
    竊得金牌3面持以變賣所得現金2萬餘元，供己花用。嗣經林
    進源於發覺遭竊而報警處理，始循線查獲。
(四)陳錫龍於109年5月2日上午10時33分許，騎乘上開機車，前
    往陳木笑所管領位於新竹市○○區○○路○段000巷00號明湖宮，
    佯裝上香拜拜之信徒，迨確認廟堂無他人看管之際，徒手竊
    取神像上所披掛信眾捐獻之金牌7面(價值4萬元)，得手後旋
    即騎乘上開機車離去。嗣經陳木笑發覺遭竊而報警處理，始
    循線查獲。
(五)陳錫龍於109年5月9日凌晨3時許，徒步行經新竹縣○○市○○路
    0000號旁，見何文山所有停放該處之未上鎖腳踏車1台(價值
    1,000元)，徒手竊取之，得手後旋即騎乘離去，並供己代步
    之用。嗣經何文山發覺遭竊而報警處理，始循線查獲。
二、案經林素珠、范仁富、林進源、陳木笑訴由新竹縣政府警察
    局竹北分局、新竹市警察局第三分局報告偵辦。
　　　　證據並所犯法條
一、證據清單及待證事實：
(一)犯罪事實欄(一)及(二)部分：(本署109年度偵字第6400號)
編號 證據名稱 待證事實  ㈠ 被告陳錫龍於警詢及偵查 中之不利己陳述 被告坦承於上揭時、地騎乘車牌號碼000-0000號普通重型機車出沒竊案現場之事實。  ㈡ 證人即告訴人林素珠於警 詢及偵查中之證述。 證明告訴人林素珠遭竊經過之事實。 ㈢ 證人即告訴人范仁富於警詢中之證述 證明告訴人范仁富遭竊經過之事實。  ㈣ 現場照片及監視器擷取畫面共16張 佐證犯罪事實(一)之事實。 ㈤ 現場照片及監視器影像擷取畫面、竊嫌犯案路線圖共35張、監視器影像光碟1片 佐證犯罪事實(二)之事實。  ㈥ 車輛詳細資料報表、員警偵查報告、職務報告、中正西路603巷105號旁私人宮廟遭竊刑案現場勘察報告、中正西路943號遭竊案現場勘察報告各1份。 佐證全部犯罪事實。  
(二)犯罪事實欄(三)部分：(本署109年度偵字第7068號)
編號 證據名稱 待證事實 ㈠ 被告陳錫龍於偵查中之 自白 被告坦承全部犯罪事實。 ㈡ 證人即告訴人林進源於 警詢及偵查中之證述。 證明告訴人林進源遭竊經過之事實。 ㈢ 車輛詳細資料報表1張、監視器影像光碟1片、現場照片及監視器影像擷取畫面共24張、本案告訴人手繪現場圖1紙 佐證全部犯罪事實。 
(三)犯罪事實欄(四)部分：(本署109年度偵字第7852號)
編號 證據名稱 待證事實 ㈠ 被告陳錫龍於偵查中之 不利己陳述 被告坦承有於上揭時、地騎乘車牌號碼000－0000號普通重型機車至竊案現場，並進入宮廟停留之事實。 ㈡ 證人即告訴人陳木笑於 警詢中之證述。 證明告訴人陳木笑遭竊經過之事實。 ㈢ 車輛詳細資料報表1張、現場照片、失竊金牌照片及監視器影像擷取畫面共7張 佐證全部犯罪事實。 
(四)犯罪事實欄(五)部分：(本署109年度偵字第7210號)
編號 證據名稱 待證事實 ㈠ 被告陳錫龍於警詢及偵 查中之自白 被告坦承全部犯罪事實。 ㈡ 證人即被害人何文山於 警詢中之證述 證明被害人何文山遭竊經過之事實。 ㈢ 監視器影像光碟1片、現場及監視器影像擷取畫面共13張 佐證全部犯罪事實。 
二、核被告所為，就犯罪事實欄(一)犯行部分，係犯刑法第321
    條第1項第1、2款之加重竊盜罪嫌；犯罪事實欄(二)犯行部
    分，係犯刑法第321條第1項第2款之加重竊盜罪嫌；犯罪事
    實欄(三)犯行部分，係犯刑法第321條第1項第1、2款之加重
    竊盜罪嫌；犯罪事實欄(四)、(五)犯行部分，係犯刑法第32
    0條第1項竊盜罪嫌。被告上揭各次犯行，犯意各別，行為互
    殊，均請分論併罰。至被告竊取前述之物品為被告犯罪所得
    之財物，請依法宣告沒收或追徵其價額。
三、依刑事訴訟法第251條第1項提起公訴。
    此　  致
臺灣新竹地方法院
中　　華　　民　　國　 109　　年　　12 　　月　　23 　日
                              檢  察  官   葉子誠
本件正本證明與原本無異。
中　　華　　民　　國　 110　　年　　 1 　　月　　 5 　日
                              書  記  官   張政仁
所犯法條　
中華民國刑法第320條
意圖為自己或第三人不法之所有，而竊取他人之動產者，為竊盜
罪，處 5 年以下有期徒刑、拘役或 50 萬元以下罰金。
意圖為自己或第三人不法之利益，而竊佔他人之不動產者，依前
項之規定處斷。
前二項之未遂犯罰之。
中華民國刑法第321條
犯前條第 1 項、第 2 項之罪而有下列情形之一者，處 6 月以
上 5 年以下有期徒刑，得併科 50 萬元以下罰金：
一、侵入住宅或有人居住之建築物、船艦或隱匿其內而犯之。
二、毀越門窗、牆垣或其他安全設備而犯之。
三、攜帶兇器而犯之。
四、結夥三人以上而犯之。
五、乘火災、水災或其他災害之際而犯之。
六、在車站、港埠、航空站或其他供水、陸、空公眾運輸之舟、
    車、航空機內而犯之。
前項之未遂犯罰之。